臺灣高雄地方法院刑事判決　　　　　　　　　　　　九十一年度訴字第二三五五號
　　公　訴　人　臺灣高雄地方法院檢察署檢察官
　　被　　　告　甲○○
右列被告因違反毒品危害防制條例案件，經檢察官提起公訴（九十一年度毒偵字第三
八七八號），本院判決如左：
    主  文
甲○○連續施用第一級毒品，處有期徒刑捌月。扣案之摻有海洛因之注射針筒貳支、
殘渣袋壹只，均沒收銷燬之；剷管壹支、食鹽水空瓶壹個，均沒收。
    事  實
一、甲○○前於民國（下同）九十一年間，因施用毒品案件，經本院以九十一年度毒
    聲字第八七八號裁定送勒戒處所觀察、勒戒後，認無繼續施用毒品之傾向，經台
    灣高雄地方法院檢察署檢察官以九十一年度毒偵字第八九四號不起訴處分確定。
    詎猶不知悔改，明知海洛因業經公告列為毒品危害防制條例第二條第二項之第一
    級毒品，不得非法持有、施用，竟基於施用第一級毒品之概括犯意，於九十一年
    六月間起至同年七月十七日上午十時許，在高雄縣鳥松鄉○○村○○○路六號後
    廁所內及其他不詳地點，以將海洛因摻入礦泉水稀釋後，再用注射針筒注射入靜
    脈之方式，連續施用第一級毒品海洛因數次，嗣於九十一年七月十七日下午七時
    三十分許，在高雄縣鳥松鄉○○村○○○路六號為警查獲，並扣得摻有海洛因殘
    渣之注射針筒二支、殘渣袋一只、剷管一支及食鹽水空瓶一瓶。嗣甲○○經本院
    以九十一年度毒聲字第四一七八號裁定送勒戒處所觀察、勒戒後，認有繼續施用
    毒品之傾向。
二、案經高雄縣警察局仁武分局報請臺灣高雄地方法院檢察署檢察官偵查起訴。
    理  由
一、右揭事實，迭據被告甲○○於警訊及偵、審中自白不諱，其為警查獲時所採取之
    尿液，經送請高雄縣政府衛生局檢驗結果，認嗎啡均呈陽性反應，有該局九十一
    年七月三十日九一煙檢字第一一三０號煙毒尿液檢驗成績書及姓名對照表各一件
    附卷可稽。又扣案注射針筒及殘渣袋，經送請高雄醫學大學附設中和紀念醫院檢
    驗結果，認均呈海洛因陽性反應，有該院九十一年九月三日編號第九一０八─三
    ０七、三０八號檢驗報告各一紙附卷足參，而海洛因施用入人體後水解還原成嗎
    啡，再循嗎啡之代謝方式排出體外，百分之八十以上於投與後二十四小時內自尿
    液排出，已據行政院衛生署藥物食品檢驗局（73）藥檢壹字第０三０二二一號、
    （80）藥檢壹字第０七一二號函說明綦詳。足徵被告前開曾於九十一年六月間至
    同年七月十七日上午十時許，連續施用第一級毒品之自白核與事實相符，堪已採
    信。又被告前於九十一年間，因施用毒品案件，經本院以九十一年度毒聲字第八
    七八號裁定送勒戒處所觀察、勒戒後，認無繼續施用毒品之傾向，經台灣高雄地
    方法院檢察署檢察官以九十一年度毒偵字第八九四號不起訴處分確定。後因本件
    施用毒品案件，再經以九十一年度毒聲字第四一七八號裁定送勒戒處所觀察、勒
    戒後，認有繼續施用毒品傾向之情，有台灣高雄看守所附設勒戒處所九十一七月
    二十六日，高所坤戒勒字第一五０三號函附被告有繼續施用毒品傾向證明書、台
    灣高等法院被告全國前科紀錄表及台灣高雄地方法院檢察署刑案資料查註紀錄表
    各一紙附卷可參，從而其於五年內再犯本件施用毒品罪，經觀察、勒戒後，認有
    繼續施用毒品之傾向，事證明確，被告上開犯行洵堪認定。
二、查海洛因屬毒品危害防制條例第二條第二項所稱之第一級毒品，不得持有、施用
    。被告竟持之以施用，核其所為，係犯毒品危害防制條例第十條第一項之施用第
    一級毒品罪。被告於前開期間數次施用海洛因之犯行，時間緊接、手法及罪名均
    同，顯係基於概括犯意而為之，為連續犯，應論以一罪。又其施用第一級毒品前
    後持有該毒品之低度行為，應分別被其施用之高度行為所吸收，不另論罪。審酌
    被告前有施用毒品之不良素行，歷經觀察、勒戒程序後，仍未能徹底戒絕毒品，
    顯見意志不堅，且有失政府制定毒品危害防制條例之立法美意，本不宜寬貸，惟
    念其施用毒品乃自戕一己之身體健康，尚未害及他人，且其犯後已坦承犯行，態
    度良好等一切情狀，量處如主文所示之刑。至前開扣案物品，經送驗結果，認注
    射針筒二支、殘渣袋一只均呈海洛因陽性反應等情，已如前述，既與第一級毒品
    海洛因無法析離，自應視同第一級毒品海洛因，爰均依毒品危害防制條例第十八
    條第一項前段規定，併予宣告沒收併銷燬之。至扣案之剷管一支及食鹽水空瓶一
    個，經檢驗雖未有毒品反應，有高雄醫學大學附設中和紀念醫院九十一年九月三
    日，編號九一０八─三０九、三一０號檢驗報告各一紙在卷足參，惟被告供稱該
    剷管及食鹽水空瓶為其所有，分別係供剷毒及稀釋海洛因以利注射所用等語（見
    本院九十一年十月二日訊問筆錄），是均為供本件犯罪所用之物，爰依刑法第三
    十八條第一項第二款諭知沒收。
據上論斷，應依刑事訴訟法第二百九十九條第一項前段，毒品危害防制條例第十條第
一項、第二十條第三項、第十八條第一項前段，刑法第十一條、第五十六條、第三十
八條第一項第二款，判決如主文。
中      華      民      國     九十一      年     十      月    十四    日
                                  臺灣高雄地方法院刑事庭
                                      審判長法官    黃三友
                                            法官    何悅芳
                                            法官    黃宗揚
右正本證明與原本無異。
如不服本判決，應於判決送達後十日內，向本院提出上訴狀。
                                          書記官    陳掌珠
中      華      民      國     九十一      年     十      月    十四    日
附錄本案判決論罪科刑法條：
毒品危害防制條例第十條第一項：
施用第一級毒品者，處六月以上五年以下有期徒刑。
